【裁判字號】    98,抗,220
【裁判日期】    980828
【裁判案由】    訴訟救助
【裁判全文】
臺灣高等法院高雄分院民事裁定           98年度抗字第220號
抗  告  人  甲○○
上列抗告人因與相對人乙○○間聲請訴訟救助事件，對於民國98
年6 月16日臺灣高雄地方法院98年度審救字第58號所為裁定，提
起抗告，本院裁定如下：
    主  文
抗告駁回。
抗告訴訟費用由抗告人負擔。
    理  由
一、抗告意旨略以：當初相對人之債權人為劉花重，並非伊，伊
    非當事人。且相對人曾表示無力償還借款時，願移轉土地以
    清償債務。相對人對非當事人之伊起訴，依民事訴訟法規定
    ，法院應以裁定駁回其訴，原裁定竟准予相對人訴訟救助，
    顯有違誤，為求予廢棄原裁定。
二、按當事人無資力支出訴訟費用者，法院應依聲請，以裁定准
    予訴訟救助，民事訴訟法第107 條前段定有明文；又經法律
    扶助基金會分會准予法律扶助之無資力者，其於訴訟程序中
    ，向法院聲請訴訟救助時，應准予訴訟救助，法律扶助法第
    62條前段定有明文。次按關於聲請訴訟救助，民事訴訟法第
    109 條第2 項並未規定當事人就顯無勝訴之望，亦應釋明，
    故當事人不負釋明之責，至其訴訟是否顯無勝訴之望，固應
    由法院依其自由意見決之，但無勝訴之望，貫以「顯」字，
    自指僅憑該當事人書狀一望而知其無勝訴之望，無庸另為調
    查者而言，若尚須經法院調查辯論後，始能知悉其勝負之結
    果者，不得謂為顯無勝訴之望。本件相對人因與抗告人間請
    求確認債權不存在等事件向原法院聲請訴訟救助，原法院以
    ：相對人因無資力，業向財團法人法律扶助基金會高雄分會
    申請法律扶助，經該分會審核准予扶助在案，且依相對人提
    出之民事起訴狀觀之，其提起本件訴訟，尚非顯無勝訴之望
    為由，准予訴訟救助，核無違誤。抗告人上開所陳，涉及相
    對人起訴有無理由之實體爭執，尚須經法院調查辯論後，始
    能知悉其勝負之結果，抗告人執而主張相對人之起訴顯無勝
    訴之望，並無可取。抗告論旨，指摘原裁定不當，聲明廢棄
    ，非有理由。
三、據上論結，本件抗告為無理由，依民事訴訟法第495 條之1
    、第449 條第1 項、第95條、第78條，裁定如主文。
中    華    民    國    98    年    8     月    28    日
                            民事第六庭
                                審判長法官  許明進
                                法      官  李炫德
                                法      官  徐文祥
以上正本證明與原本無異。
如不服本裁定應於送達後10日內向本院提出再抗告狀（並按他造
當事人之人數附繕本），並繳納再抗告費新臺幣1,000 元。
再為抗告僅得以適用法規顯有錯誤為理由，並應委任律師為代理
人。
中    華    民    國    98    年    8     月    28    日
                                書  記  官  呂素珍
附註：
抗告人之配偶、三親等內之血親、二親等內之姻親，或抗告人為
法人、中央或地方機關時，其所屬專任人員具有律師資格並經法
院認適當者，亦得為第三審代理人。
抗告人或其法定代理人具有律師資格者及前項情形，應於提起抗
告或委任時釋明之。


司法院資訊處製作；財團法人民間司法改革基金會備份。
